【裁判字號】    90,易,216
【裁判日期】    900313
【裁判案由】    傷害等
【裁判全文】
臺灣桃園地方法院刑事判決                            九十年度易字第二一六號
    公  訴  人  臺灣桃園地方法院檢察署檢察官
    被      告  丙○○
右列被告因家庭暴力罪之傷害等案件，經檢察官提起公訴（八十九年度偵字第一八九
一三號），本院判決如左：
    主  文
丙○○傷害人之身體，處拘役拾伍日，如易科罰金，以參佰元折算壹日。又以加害生
命之事，恐嚇他人致生危害於安全，處拘役貳拾日，如易科罰金，以參佰元折算壹日
。應執行拘役參拾日，如易科罰金，以參佰元折算壹日。
    事  實
一、丙○○於民國八十九年十一月二十八日二十二時五十分許，在桃園縣龍潭鄉○○
    路五○七號甲○○住處，因不滿其前妻乙○○未在家照顧小孩，竟基於傷害之犯
    意，出手推打並以腳踢乙○○，致乙○○跌倒且受有左大腿外側瘀傷之傷害，嗣
    丙○○離開前揭處所，又於十分鐘後撥乙○○之行動電話，於電話中復另行起意
    ，以加害生命之事大聲恫嚇乙○○稱：「賤女人，我要拿槍打死你」等語，使乙○○心生畏懼，致生危害於安全。
二、案經乙○○訴由桃園縣警察局平鎮分局報請臺灣桃園地方法院檢察署檢察官偵查
    起訴。
        理  由
一、訊之被告丙○○矢口否認有傷害及恐嚇之犯行，辯稱：伊僅係和乙○○拉扯，推
    了她一下，乙○○可能是跌倒時，腳碰到花盆才受傷；另伊於電話中，僅說：「
    這個時候，妳應在家看小孩」，語氣平和，並未恐嚇乙○○云云。惟查，被告右
    揭傷害部分之犯行，業據告訴人乙○○指訴綦詳，核與在場證人甲○○證述之情
    節相符；而被告既自承有與告訴人拉扯，並推告訴人一下致其跌倒，益證其確有
    傷害之犯行，此外，復有乙○○之診斷證明書影本乙紙在卷可稽，被告傷害部分
    之犯行，應堪認定。次查，被告於離開上址後，復行撥打告訴人乙○○之行動電
    話，於電話中大聲恫嚇乙○○之事實，迭據告訴人乙○○、證人甲○○於警訊、
    偵訊及本院審理中指證述歷歷，並互核相符；被告既供稱伊於離去前係和證人甲○○及另一男子動手打架，打完後即行離去（詳見本院九十年二月二十七日審理
    筆錄），再與其於打架完後離去未幾，竟復撥打乙○○之行動電話，僅說幾秒鐘
    短短數語即行掛斷電話之情（詳見上述審理筆錄被告和證人甲○○之供述）參互
    以觀，足徵被告顯係氣憤難耐而撥打該電話，益證告訴人之指述顯非子虛。綜上
    ，本件事證明確，被告犯行堪以認定。
二、核被告丙○○所為，係犯刑法第二百七十七條第一項之傷害罪、第三百零五條之
    恐嚇危害安全罪。本件被害人乙○○為被告之前配偶，有家庭暴力防治法第三條
    第一款所定之家庭成員關係，被告丙○○故意實施家庭暴力行為，其行為屬同法
    第二條第二項之家庭暴力罪。被告所犯前開二罪，犯意各別，行為互殊，應予分
    論併罰。爰審酌被告犯罪之動機、目的、手段、告訴人乙○○之傷勢、及被告之
    犯後態度等一切情狀，分別量處如主文所示之刑。按行為後法律有變更者，適用
    裁判時之法律，刑法第二條第一項前段定有明文。本件被告行為後，刑法第四十
    一條於九十年一月十日經修正公布，並於同年月十二日生效，易科罰金之適用範
    圍擴大為最重本刑五年以下有期徒刑之罪，並明定併合處罰之數罪，如各罪均得
    易科罰金者，其應執行之刑逾六月時，亦得適用之。是被告犯罪後法律已有變更
    ，雖本案被告所犯二罪名，依修正前刑法四十一條之規定，原均得易科罰金，惟
    該法條既修正如上，仍屬法律變更，依刑法第二條第一項前段之規定，自應適用
    裁判時之法律即修正後之刑法第四十一條，本院自應就前揭宣告之刑分別諭知易
    科罰金之折算標準，並定其應執行之刑，及諭知易科罰金之折算標準。
據上論斷，應依刑事訴訟法第二百九十九條第一項前段，刑法第二條第一項前段、第
二百七十七條第一項、第三百零五條、修正後第四十一條第一項前段、第五十一條第
六款，罰金罰鍰提高標準條例第一條前段、第二條，判決如主文。
本案經檢察官黃文明到庭執行職務。
中      華      民      國      九十      年      三      月    十三    日
                                臺灣桃園地方法院刑事第六庭
                                      法  官   林曉芳
右正本證明與原本無異。
如不服本判決，應於判決送達後十日內向本院提出上訴狀（應附繕本），上訴於臺灣
高等法院。
                                      書記官   巫孟蓉
中      華      民      國      九十      年      三      月     十三   日
附論罪科刑依據之法條：
刑法第二百七十七條
傷害人之身體或健康者，處三年以下有期徒刑，拘役或一千元以下罰金。
犯前項之罪，因而致人於死者，處無期徒或七年以上有期徒刑，致重傷者，處三年以
上、十年以下有期徒刑。
刑法第三百零五條
以加害生命、身體、自由、名譽、財產之事恐嚇他人，致生危害於安全者，處二年以
下有期徒刑、拘役或三百元以下罰金。


司法院資訊處製作；財團法人民間司法改革基金會備份。
